【裁判字號】    89,簡上,52
【裁判日期】    890615
【裁判案由】    妨害自由
【裁判全文】
台灣桃園地方法院刑事判決                    八十九年度簡上字第五二號
    上  訴  人
    即  被  告  丙○○
右上訴人因妨害自由案件，不服台灣桃園地方法院中壢簡易庭，八十八年度壢簡字第
一二三二號，中華民國八十八年十二月三十日第一審判決（聲請簡易判決處刑案號：
台灣桃園地方法院檢察署八十八年度偵字第一五八一三號）提起上訴，本院判決如左
：
    主      文
上訴駁回。
    事      實
一、丙○○與甲○○之子乙○○間因感情糾葛而涉訟，致生嫌隙，詎丙○○竟於民國
    （下同）八十八年九月二日晚上十時十分許，藉幾分酒意，未經同意無故翻越甲○○位於桃園縣龍潭鄉○○村○○鄰○○○路四巷五五弄十七號住處大門圍牆，
    旋進入其庭院後，再打開甲○○客廳房門而侵入其住宅，並藉酒裝瘋大聲喊叫，
    甲○○適在客廳看電視，見狀即打電話報警，丙○○旋走出客廳拉開大門揚長而
    去。
二、案經甲○○訴由桃園縣警察局平鎮分局報請台灣桃園地方法院檢察署檢察官偵查
起訴。
    理      由
一、訊據上訴人即被告丙○○固坦認確於前揭時、地至甲○○住處等情，惟矢口否認
    有何無故侵入住宅之犯行，並辯稱：當天伊有到甲○○家，是甲○○之子乙○○
    約伊去的，到他家大約晚上九點多，當時是乙○○來開門的，伊進去不到兩分鐘
    就走了，並非爬牆進去的，更沒有在屋內大吼大叫云云。然查，右開事實業據告
    訴人甲○○迭次指訴綦詳，並經證人即告訴人之子乙○○證述屬實，復有現場照
    片四張在卷可稽，且證人即本案承辦員警吳玉龍於本院審理時亦到庭指稱：當時
    伊在備勤，經值班員警通知，伊即騎機車前往現場，發現丙○○在離甲○○家二
    戶之牆角處，當時她情緒較為激動，至於有無酒味伊不記得，因伊係騎機車前去
    ，不方便載她到派出所，所以請她第二天來所裡作筆錄等情（見本院八十九年五
    月三日訊問筆錄），益徵告訴人之指訴咸與事實相合。又被告與乙○○間所涉及
    之刑事案件，均在本院審理中，此有台灣高等法院被告全國前案紀錄表可按，其
    二人既有怨隙在先，衡情應不可能相約深夜前往乙○○住處談論如何解決，又被
    告果係經由告訴人之子乙○○邀請前往，則告訴人何以會立即向警局報案？凡此
    在在與常情有悖，再者被告於警、偵訊時先供稱：伊沒有進入他們住所，只是在
    他們家大門口吼罵而已（見偵查卷第八頁、第十七頁背面），惟於本院審訊時卻
    改口稱：當時是乙○○要伊去的，且是他開門的，伊有帶三個小孩一起去，當時
    客廳有甲○○及他們家的小孩云云（見本院八十九年四月十四日訊問筆錄），其
    前後歧異之供詞，顯有矛盾，足見被告所為之上開辯解，僅係卸責之詞，均不足
    採信，本件事證已明，被告犯行堪以認定，應予依法論科。
二、核被告丙○○所為，係犯刑法第三百零六條第一項之侵害居住自由罪。原審以被
    告罪證明確，適用刑法第三百零六條第一項、第四十一條、罰金罰鍰提高標準條
    例第一條前段、第二條，審酌被告之素行，及犯罪之動機、目的、手段、所生危
    害、犯後態度等一切情狀，量處拘役伍拾日，並諭知易科罰金之折算標準，藉資
    懲儆。經核認事用法均無不合，量刑亦稱妥適，被告上訴論旨，猶執陳詞空言否
    認犯罪，並指摘原判決不當，自無理由，其上訴應予駁回。
據上論斷，應依刑事訴訟法第四百五十五條之一第三項、第三百六十八條，判決如主
文。
本案經檢察官張尹敏到庭執行職務
中      華      民      國      八十九    年      六    月      十五    日
                                臺灣桃園地方法院刑事第二庭
                                    審判長法  官  王  兆  飛
                                          法  官  江  振  義
                                          法  官  李  育  仁
右正本證明與原本無異。
不得上訴。
                                          書記官  王  泰  元
中      華      民      國      八十九    年      六    月      十七    日
論罪法條：刑法第三百零六條第一項
刑法第三百零六條
無故侵入他人宅、建築物或附連圍繞之土地或船艦者，處一年以下有期徒刑、拘役或
三百元以下罰金。
無故藏匿其內或受退去之要求而仍留滯者亦同。


司法院資訊處製作；財團法人民間司法改革基金會備份。
